【裁判字號】    98,交簡上,213
【裁判日期】    981225
【裁判案由】    公共危險
【裁判全文】
臺灣臺北地方法院刑事判決           98年度交簡上字第213號
上  訴  人
即  被  告  甲○○
上列上訴人即被告因公共危險案件，不服本院臺北簡易庭於98年
8月28日所為98年度北交簡字第969號第一審刑事簡易判決（聲請
簡易判決處刑案號：98年度偵字第10929 號），提起上訴，本院
管轄之第二審合議庭判決如下：
    主      文
上訴駁回。
    事實及理由
一、本件經審理結果，認為原審以被告甲○○犯刑法第185 條之
    3 服用酒類，不能駕駛動力交通工具而駕駛罪，而判處罰金
    新台幣（下同）12萬5,000 元，並諭知易服勞役之折算標準
    為以1千元折算1日，於認事用法及量刑均無不當，應予維持
    ，並引用原審判決書記載之事實、證據及理由（如附件）。
二、被告上訴意旨略以：被告因職業關係，在卡拉OK店擔任清潔
    工，因酒客灌酒，以致騎車回家時為警臨檢查獲，被告家中
    有父母需撫養，且家中無男孩養家照顧，故請求從輕量刑。
三、按量刑之輕重，係事實審法院得依職權自由裁量之事項，茍
    已斟酌刑法第57條各款所列情狀而未逾越法定刑度，則不得
    遽指為違法；又刑罰之量定屬法院自由裁量之職權行使，但
    仍應審酌刑法第57條所列各款事由及一切情狀，為酌量輕重
    之標準，並非漫無限制，在同一犯罪事實與情節，如別無其
    他加重或減輕之原因，下級法院量定之刑，亦無過重或失輕
    之不當情形，則上級法院對於下級法院之職權行使，原則上
    應予尊重（最高法院72年台上字第6696號判例意旨參照）。
    被告雖於本院審理時提出其戶籍謄本、臺北市中山區中山里
    清寒證明及其健保保險費暨滯納金欠費繳款單各1 紙，用以
    佐證其經濟狀況不佳，然被告於檢察官訊問時自陳伊現在家
    裡有父母要撫養，經濟上很困難等語，故此等作為量刑之事
    由，業經原審審酌，是原審斟酌被告犯罪之動機、目的、手
    段、所造成之危害、其素行、生活狀況及智識程度等一切情
    狀，量處被告罰金12萬 5,000元，並諭知易服勞易之折算標
    準為以1千元折算1日，並未逾越法律規定之範圍，量刑亦稱
    妥適。
四、綜上所述，原審就事實之認定理由及量刑之斟酌事項已一一
    敘明，而量處被告罰金12萬5,000 元，並諭知易服勞役之折
    算標準，其認事用法尚無違誤，量刑亦屬妥適。從而，被告
    上訴意旨以家中有父母需撫養、經濟狀況不佳等情，而請求
    從輕量刑，為無理由，應予駁回。
據上論斷，應依刑事訴訟法第455條之1第1項、第3項、第368 條
、第373條，判決如主文。
本案經檢察官郭昭吟到庭執行職務
中    華    民    國    98    年    12    月    25    日
                  刑事第十八庭 審判長法  官  游士珺
                                     法  官  林芳華
                                     法  官  彭慶文
上正本證明與原本無異。
不得上訴。
                                     書記官  陳怡君
中    華    民    國    98    年    12    月    25    日
參考法條：
中華民國刑法第185條之3
服用毒品、麻醉藥品、酒類或其他相類之物，不能安全駕駛動力
交通工具而駕駛者，處 1年以下有期徒刑、拘役或科或併科15萬
元以下罰金。
附件：97年度北交簡字第969號刑事簡易判決

司法院資訊處製作；財團法人民間司法改革基金會備份。
